# 请教陈老师，长投解释指南中的理解，谢谢！

提问人：心海拂清风 时间：2014-09-28 21:32:39
合并日之前持有的股权投资，因采用权益法核算或金融工具确认和计量准则核算而确认的其他综合收益，暂不进行会计处理，直至处置该项投资时采用与被投资单位直接处置相关资产或负债相同的基础进行会计处理；因采用权益法核算而确认的被投资单位净资产中除净损益、其他综合收益和利润分配以外的所有者权益其他变动，暂不进行会计处理，直至处置该项投资时转入当期损益。其中，处置后的剩余股权根据本准则采用成本法或权益法核算的，其他综合收益和其他所有者权益应按比例结转，处置后的剩余股权改按金融工具确认和计量准则进行会计处理的，其他综合收益和其他所有者权益应全部结转。 这段话出自引用指南，为何不进行处理呢？如何理解这段话的理念呢？防止利润操纵吗？我国同一控制下的合并太多了~谢谢陈老师！

回答人：chenyiwei
你看一下瑞华的《长期股权投资准则实务操作指南》中对核算方法转换中“跨越会计处理界线”原则的介绍。